臺灣士林地方法院刑事判決　　　　　　　96年度易字第1615號
公　訴　人　臺灣士林地方法院檢察署檢察官
被　　　告　甲○○
　　　　　　　　　　　5樓
上列被告因違反著作權法等案件，經檢察官提起公訴（96年度偵
字第5932號），被告於本院準備程序期日就被訴事實為有罪之陳
述，經本院裁定本案改以簡式審判程序進行審理後，判決如下：
    主  文
甲○○明知係侵害著作財產權之光碟重製物而散布，處有期徒刑
肆月，如易科罰金以新台幣壹仟元折算壹日，緩刑年。
扣案如起訴書附表所示之盜版遊戲光碟貳拾貳片（含封面）、盜
版遊戲光碟目錄柒冊、放置盜版遊戲光碟之封套一疊均沒收。
    事實及理由
一本件犯罪事實及證據除引用檢察官起訴書之記載外，另補充更
  正如下：
  (一)如附件一、二所示之「商標圖樣」，係日商新力電腦股份有
    限公司（下稱日商新力公司）向我國經濟部中央標準局（現
    改制為經濟部智慧財產局）申請註冊登記，而取得於附件一
    、二所示專用期限內指定使用於附件一、二「商品名稱」欄
    所列商品之商標權。
  (二)被告甲○○基於販賣侵害他人商標權及侵害他人著作財產權
    光碟重製物之反覆、延續之單一犯意（起訴書誤為概括犯意
    ），自民國95年5 月間某日起，在其「轟炸超人電視遊樂器
    專賣店」提供扣案之盜版遊戲光碟目錄7 冊供不特定人挑選
    ，於顧客表示欲購買之盜版遊戲光碟後，被告即將其藏放之
    盜版遊戲光碟取出（被告為陳列在其店內），以每片新臺幣
    200 元販賣予不特定人，迄至96年5 月7 日下午3 時30分為
    警搜索查扣止。
  (三)96年5 月7 日警至「轟炸超人電視遊樂器專賣店」除扣得盜
    版遊戲光碟22片（含封面）、盜版遊戲光碟目錄7 冊外，另
    扣得被告用以放置不特定人向其所購如附表所示盜版遊戲光
    碟之封套一疊（扣押物品清單未記載）。
  (四)扣案光碟上印有日商新力公司上開享有商標權之商標圖樣，
    光碟套外之封面亦印有前揭商標圖樣等情，有扣案盜版遊戲
    光碟及本院96年10月17日勘驗筆錄在卷可徵。
  (五)另本案扣案之盜版遊戲光碟，均為PS2 系統，PS2 系統之光
    碟，經主機執行後並不會出現授權文字等情，有證人乙○○
    於本院96年度訴字第834號案件審理中之證述可參。
  (六)被告就本件犯行，自白不諱。
二核被告所為，係犯著作權法第91條之1 第3 項、第2 項之明知
  係侵害著作財產權之光碟重製物而散布罪、商標法第82條之販
  賣仿冒商標商品罪。其持有侵害著作財產權之光碟重製物之低
  度行為，為其明知係侵害著作財產權之光碟重製物而散布之高
  度行為所吸收，不另論罪。查本件被告販賣仿冒他人商標之光
  碟重製物，及所散布侵害著作財產權光碟重製物之營業性行為
  ，係在密集期間內以相同之方式持續進行，未曾間斷，是此販
  賣仿冒品及散布侵害著作財產權光碟重製物之犯行，即具有反
  覆、延續實行之特徵，從而在行為概念上，縱有多次販賣、散
  布之舉措，仍應評價認係包括一罪之集合犯而論以一罪。另被
  告行為後，須法律有變更，才有新舊法之比較，本件被告上開
  犯行，既賡續犯至95年7 月1 日刑法修正公布生效施行後之96
  年5 月7 日止，係屬跨連新舊刑法之一個集合行為，其行為終
  了在新刑法施行後，應逕行適用修正後刑法之相關規定，即不
  生新舊法比較及從輕原則適用之問題，併此敘明（最高法院89
  年台非字第186 號判例就同屬單一犯罪性質之繼續犯所示見解
  可資參照）。被告所犯前開二罪，係一行為所觸犯，為想像競
  合犯，應從一重之明知係侵害著作財產權之光碟重製物而散布
  罪論處。爰審酌被告為圖私利而侵害名牌商品之商標權，忽視
  智慧財產權之規範要求，查獲數量共計22件、犯罪期間近1年
  ，本不宜寬貸，惟念及被告並無前科，素行尚稱良好，有臺灣
  高等法院被告前案紀錄表在卷可稽，且犯後坦承犯行，知所悔
  悟及其犯罪之動機、目的、手段等一切情狀，量處如主文所示
  之刑，並諭知易科罰金之折算標準。被告前未曾受有期徒刑以
  上刑之宣告，此有臺灣高等法院被告前案紀錄表在卷足稽，因
  一時失慮，偶罹刑典，事後已坦承犯行，深具悔意，經此刑之
  宣告後，應知警惕而無再犯之虞，本院因認暫不執行其刑為當
  ，予以宣告緩刑3 年，用啟自新。
三扣案如起訴書附表所示之盜版遊戲光碟22片（含封面）、盜版
  遊戲光碟目錄7 冊、放置盜版遊戲光碟之封套1 疊，為被告犯
  著作權法第91條之1 第3 項、第2 項罪所用之物，且為被告所
  有，業據被告承明在卷，應依著作權法第98條前段規定沒收。
四依刑事訴訟法第299 條第1 項前段、第273 條之1 第1 項、第
  310 條之2 、第454 條第2 項，著作權法第91條之1 第3 項、
  第2 項、第98條，商標法第82條，刑法第11條、第55條、第41
  條第1 項前段、第74條第1 項第1 款，判決如主文。
五本案經檢察官湯偉祥到庭執行職務。
六如不服本判決，應於收受送達後10日內向本院提出上訴書狀，
  其未敘述上訴之理由者並得於提起上訴後20日內向本院補提理
  由書（均須按他造當事人之人數附繕本）。
中　　華　　民　　國　　96　　年　　10　　月　　31　　日
                  刑事第三庭  法  官      江翠萍
以上正本證明與原本無異。
如不服本判決，應於收受送達後10日內向本院提出上訴書狀，其
未敘述上訴之理由者並得於提起上訴後20日內向本院補提理由書
（均須按他造當事人之人數附繕本）。
                              書記官      陳慧玲
中　　華　　民　　國　　96　　年　　11　　月　　1 　　日
附錄本案論罪科刑法條：
著作權法第91條之1
擅自以移轉所有權之方法散布著作原件或其重製物而侵害他人之
著作財產權者，處3 年以下有期徒刑、拘役，或科或併科新臺幣
五十萬元以下罰金。
明知係侵害著作財產權之重製物而散布或意圖散布而公開陳列或
持有者，處3 年以下有期徒刑，得併科新臺幣7 萬元以上75萬元
以下罰金。
犯前項之罪，其重製物為光碟者，處6 月以上3 年以下有期徒刑
，得併科新臺幣20萬元以上2 百萬元以下罰金。但違反第87條第
4款 規定輸入之光碟，不在此限。
犯前二項之罪，經供出其物品來源，因而破獲者，得減輕其刑。
著作權法第98條
犯第91條至第93條、第95條至第96條之1 之罪，供犯罪所用或因
犯罪所得之物，得沒收之。但犯第91條第3 項及第91條之1 第3
項之罪者，其得沒收之物，不以屬於犯人者為限。
商標法第82條
明知為前條商品而販賣、意圖販賣而陳列、輸出或輸入者，處一
年以下有期徒刑、拘役或科或併科新臺幣5 萬元以下罰金。
